最高法院刑事判決　　　　　　　　一○○年度台上字第九○號
上　訴　人　台灣高等法院檢察署檢察官
被　　　告　杜廣敏
上列上訴人因被告違反毒品危害防制條例案件，不服台灣高等法
院中華民國九十九年十月二十六日第二審更審判決（九十九年度
上更(一)字第二七四號，追加起訴案號：台灣桃園地方法院檢察署
九十六年度偵字第二四四九一號），提起上訴，本院判決如下：
    主  文
原判決撤銷，發回台灣高等法院。
    理  由
本件原判決以公訴意旨略稱：被告杜廣敏與胡佩君（原審另案審
理中），共同基於販賣第一級毒品海洛因及第二級毒品甲基安非
他命以營利之犯意聯絡，於民國九十六年四月十四日前某時點，
以不詳價格向他人分別購得純度約百分之七十二之海洛因五大包
（合計淨重二百三十四點九四公克，純質淨重一百六十九點一六
公克），及純度約百分之九十八之甲基安非他命十六大包（驗前
毛重五百六十九點七八公克）後，由胡佩君取回藏放在桃園縣中
壢市○○○街十五號七樓之二租屋處，欲以其自備之電子磅秤一
台、夾鏈袋一批、分裝杓二支，摻入葡萄糖等物質稀釋增加重量
後，分裝販售予他人牟利。嗣為警於九十六年四月二十三日凌晨
三時三十五分許查獲，並扣得胡佩君所有電子磅秤一台、夾鏈袋
一批、分裝杓二支、對外聯絡之0000000000、000
0000000、0000000000、000000000
0等門號行動電話四支、預備再次購毒之現金新台幣（下同）七
十九萬七千元及購買毒品紀錄用帳冊一本，因認被告涉犯毒品危
害防制條例第四條第一項、第二項之販賣第一級毒品、第二級毒
品罪嫌。惟經審理結果，認不能證明被告犯罪，因而撤銷第一審
所為科刑之判決，改判諭知被告無罪，固非無見。
惟按：審理事實之法院，對於被告有利及不利之卷內證據，均應
一併加以注意，並綜合全部證據資料，本於經驗及論理法則定其
取捨而為判斷，倘為無罪之判決，亦應詳述其全部證據取捨判斷
之理由，否則即有判決理由不備之違法。經查本件經檢察官對被
告所持有之0000000000號行動電話核發通訊監察書實
施監聽結果，被告於九十六年四月十二日十時三十一分三十一秒
撥打電話給胡佩君，內容如下：「Ａ（即被告，下同）：哪怎樣
。Ｂ（胡佩君，下同）：不是沙沙的嗎？然後阿詳不在，等於說
教阿詳他朋友試。Ａ：嗯。Ｂ：也ＯＫ阿，不會說像妳說的那樣
子。Ａ：那長相怎麼樣？Ｂ：有大顆的也有沙沙的，也有顆粒的
。Ａ：哪一種比較多？Ｂ：我再看一下，我請人家吃是小小沙。
Ａ：嗯。Ｂ：我不挑比較大的。Ａ：我是說大部分是怎麼樣？Ｂ
：沙沙比較多耶。Ａ：細的比較多阿。Ｂ：但是他裡面也參（摻
）粗粗的。Ａ：我指大部分，不然全部都給人家細細的，而且價
錢那麼高，那阿新得到那麼多，他也沒有那個。Ｂ：嗯。Ａ：這
樣就不對了，妳知道嗎？Ｂ：嗯。Ａ：結果妳給他了阿。Ｂ：對
阿，給他了。Ａ：嗯，那他都沒有說什麼阿。Ｂ：阿新是沒有來
，因為他要忙，所以叫他朋友來。Ａ：他不敢來啦。Ｂ：可是我
摸沙沙的，裡面也有顆粒的耶，就是也有大顆的，但是也有沙沙
的啦。Ａ：那什麼顏色？Ｂ：就白色阿。Ａ：就是跟上一次一模
一樣就對了。Ｂ：對阿，只是都……沙沙的也蠻多的。Ａ：可是
這樣的話大家都會跟上次比較阿，這樣大家都會來砍，妳知道嗎
？Ｂ：嗯。Ａ：對阿，上次那麼漂亮就已經在砍價錢了，現在又
那個，他一定是看我那個阿，才會拿那最底的賣給我。Ｂ：他有
多給我們二十克。Ａ：才那麼一點，屁用阿，他自己賺那麼多。
Ｂ：我也還沒有裝，等妳回來看要怎麼用，看到都不知道怎麼講
了。Ａ：很頭痛阿。」等語（見偵字第九七五七號影印卷第五十
二至五十三頁）。被告於檢察官偵查中自承上開譯文內所稱「大
顆的」「粗粗的」「沙沙的」是指毒品，亦不否認所稱「砍價錢
」係指有關毒品價格之比較（見他字第三０二六號卷第五頁）。
而警方於九十六年四月二十三日凌晨三時許，扣得數量龐大，價
值不斐之毒品及鉅額現金之桃園縣中壢市○○○街十五號七樓之
二處所，係被告出錢承租，此經其於偵查中自承在卷（見同上他
字卷第六頁）。扣案現金七十九萬七千元亦係其所有，屋內尚有
其衣物，亦據胡佩君分別於警詢及第一審供述在卷（見偵字影印
卷第七頁、第三十五頁背面、聲羈字第三０七號影印卷第二頁）
。被告於第一審法院審理時亦供稱：曾多次前往上開租處（見第
一審卷第六十九頁）；證人黃翊（承辦警員）並證稱：被告確
曾在上開租處出入等情（見第一審卷第三十一頁第十四列）。又
被告於九十六年四月十六日二十三時十分許，撥打行動電話予胡
佩君告以：幫我帶八十萬啦，我要買房子。胡佩君回稱：我要去
哪裡？經被告告以：中壢這裡等語，有通訊監察譯文在卷可憑（
見同上偵字影印卷第五十五頁背面），而胡佩君於警詢中復供稱
：查獲當時係要回楊梅鎮○○○路五十六號之另一住處等語（見
同上偵字影印卷第六頁倒數第一列）。倘若非虛，被告若非為供
居住之用，何以出資承租上開房屋，且將日常生活所用之衣物及
鉅額之現金藏放於該處？再依上開譯文所載，胡佩君稱：「我也
還沒有裝，等妳回來看要怎麼用，看到都不知道怎麼講了」等語
，及同年四月十四日零時三十三分八秒之通訊譯文所載：「Ａ：
我跟阿高約好了，換在中壢西國那邊。Ｂ：喔，那我等一下過去
嗎？Ａ：對阿，妳等一下跟我過去那邊就好啦。Ｂ：我先去處理
嗎？Ａ：對阿。」；同日十三時十分二十七秒之通訊譯文：「Ａ
：喂。Ｂ：他說要三碗，那我就等他過來了。Ａ：嗯」；同年四
月二十一日十九時三十七分之通訊譯文：「Ａ：喂。Ｂ：那我要
拿哪一種給大頭？Ａ：就是那個啊！一樣啊！Ｂ：白白的一樣？
Ａ：對，就裝好的啊」等語。參諸被告於偵查中自承譯文內所稱
「三碗」係指毒品等情（見同上偵字影印卷第五十三頁背面、第
五十四、五十八頁；他字卷第六頁），胡佩君平日似均係聽命於
被告指示處理毒品事宜。而在被告承租出入處所查獲之扣案毒品
數量非少，價值不斐，業如上述，胡佩君（七十七年五月十二日
生）當時尚係十九歲未滿之未成年人，復無職業（見警詢筆錄）
，且查無所持用四支行動電話與其所稱寄放毒品之「貴哥」間有
任何聯絡之通聯紀錄。若然，需鉅資始能取得之扣案毒品是否全
與被告無關，即非無再詳為研求之餘地。原判決就上開不利於被
告之事證未詳為勾稽，遽為其有利之認定，即有理由不備之違法
。檢察官上訴意旨執以指摘，非無理由，應認原判決有撤銷發回
更審之原因。
據上論結，應依刑事訴訟法第三百九十七條、第四百零一條，判
決如主文。
中    華    民    國  一○○  年    一    月    六    日
                      最高法院刑事第八庭
                          審判長法官  邵  燕  玲  
                                法官  李  伯  道  
                                法官  孫  增  同  
                                法官  李  嘉  興  
                                法官  謝  靜  恒  
本件正本證明與原本無異
                                      書  記  官  
中    華    民    國  一○○  年    一    月   十一   日
                                                      K